# 请教陈版，关于股改后追溯重溯的影响

提问人：Manson_Luci 时间：2018-06-09 12:23:47
甲国有企业有限公司于 2017 年 12 月 31 日股改为股份公司，拟将 2015 至 2017 以及 2018 年1-3月作为IPO三年一期申报期，但审计时发现有前期重大会计差错需要追溯重溯股改时点的净资产，从而影响股份公司设立时的净资产折股。请问，这种情况下公司是否必须要变更股份公司设立时的股本等净资产？或者ipo过程中怎么样处理更好？

回答人：chenyiwei
如果追溯重述后的基准日净资产仍大于变更后的股本，则原先的折股结果可以不调整，但仍需由全体发起人就基准日净资产的调整情况作出修改折股方案的决议，并到工商、国资部门更新当初股改时报送的各项登记资料；如果追溯重述导致基准日净资产低于变更后的股本，就需要重新确定方案和重新股改，更加麻烦。